臺灣嘉義地方法院民事判決　　　　　　　 96年度訴字第142號
原　　　告　法商路易威登馬爾悌耶公司
法定代理人　乙○○
訴訟代理人　謝樹藝律師
複　代理人　楊漢東律師
被　　　告　甲○○
上列當事人間請求侵權行為損害賠償事件，經本院刑事庭裁定移
送前來，本院於民國96年7月17日言詞辯論終結，判決如下：
    主     文
被告應給付原告新臺幣參拾貳萬伍仟元及自民國九十五年十一月
九日起至清償日止，按週年利率百分之五計算之利息。
被告應立即停止並不得再使用如附表所示之註冊商標圖樣於附表
所示之指定商品。
被告應將附件所示之內容以十四公分乘以五公分之版面登載於中
國時報全國版第一版一日。
原告其餘之訴駁回。
訴訟費用由被告負擔二十五分之二，餘由原告負擔。
本判決第一項得假執行。
原告其餘假執行之聲請駁回。
    事實及理由
甲、程序方面：
一、原告為外國法人，具有涉外因素。原告主張被告侵害其商標
    權而應負損害賠償責任，係私法爭訟，自應適用涉外民事法
    律適用法以定涉外事件之管轄及準據法。經查：被告為我國
    自然人，其住所在本院轄區，而被告違反商標法行為業經本
    院95年度嘉簡字第1523號刑事判決連續販賣仿冒商標商品罪
    確定，而原告於上開刑事程序提起刑事附帶民事訴訟，自應
    認本院就此涉外事件有法域管轄權。
二、關於由侵權行為而生之債，依侵權行為地法。但中華民國法
    律不認為侵權行為者，不適用之。侵權行為之損害賠償及其
    他處分之請求，以中華民國法律認許者為限。涉外民事法律
    適用法第9條第1項、第2項定有明文。關於涉外侵權行為之
    準據法，係累積適用「侵權行為地法」及「法庭地法」。查
    原告主張被告侵權行為之事實係發生在我國境內，依上開規
    定，本件涉外事件之準據法應為中華民國法。
乙、實體方面：
壹、原告起訴聲明：１、被告應給付原告新臺幣（下同）3,750,
    000元及自刑事附帶民事起訴狀繕本送達之翌日起至清償日
    止，按週年利率5%計算之利息。２、被告應立即停止並不得
    再使用如附表所示之註冊商標圖樣於附表所示之指定商品。
    ３、被告應將附件所示之內容以十四公分乘以五公分之版面
    登載於中國時報全國版第1版1日。４、第一項聲明，願供擔
    保，請准宣告假執行，而主張下列各情：
    被告明知由原告設計如附表所示之LV商標圖樣並製作有該圖
    樣如附表所示指定商品，業在我國境內註冊而取得商標權，
    竟未經原告同意，連續自民國94年5月間至95年1月20日止從
    大陸進口LV仿冒商品，並以1,000元至2,500元不等價格販賣
    予不特定人而侵害原告之商標權，故被告應賠償3,750,000
    元（2500（元）*1500（倍）=3,750,000元）。被告於95年1
    月20日為警在嘉義市○○段車店小段112-16地號土地上之建
    物及被告位於嘉義市○○○街15號住處查獲扣得385件LV仿
    冒商品，並經本院95年度嘉簡字第1523號刑事簡易判決連續
    販賣仿冒商品罪確定，爰依商標法第61條第1項、第63條第1
    項第3款、第64條之法律關係請求被告給付如上開聲明所示
    。
貳、被告抗辯：
    伊經濟情況不佳，故無力給付鉅額賠償金。
參、本院判斷：
一、原告主張被告侵害其商標權致原告受損害，被告嗣經本院95
    年度嘉簡字第1523號刑事簡易判決連續販賣仿冒商品罪確定
    ，有本院95年度嘉簡字第1523號刑事簡易判決附卷為證，本
    院復依職權調取上開刑事卷宗核閱屬實，被告對此亦未爭執
    ，應認為真實。
二、商標權人對於侵害其商標權者，得請求損害賠償，並得請求
    排除其侵害；有侵害之虞者，得請求防止之。商標權人請求
    損害賠償時，得就下列各款擇一計算其損害：…三、就查獲
    侵害商標權商品之零售單價五百倍至一千五百倍之金額。商
    標權人得請求由侵害商標權者負擔費用，將侵害商標權情事
    之判決書內容全部或一部登載新聞紙。商標法第61條第1項
    、第63條第1項第3款前段、第64條分別定有明文。被告侵害
    原告商標權致其受損害，業如前述，故被告應負損害賠償責
    任。原告雖主張385件LV仿冒商品零售單價均為1000元至250
    0元不等，然就此並未舉證以實其說，故難採信。而該查獲
    之385件LV仿冒商品中有手提包、皮夾、皮帶、鞋子、牛仔
    褲、手錶、煙灰缸、浴巾。被告於法務部調查局嘉義縣調查
    站及本院審理時自承零售單價為200元至1100元不等，故平
    均零售單價為650元。本院審酌原告商標為世界著名商標及
    被告經查獲之仿冒商品件數，認以平均零售單價之500倍定
    損害賠償額為適當，故原告請求被告給付325,000元（650*5
    00=325000），並請求被告立即停止並不得再使用如附表所
    示之註冊商標圖樣於附表所示之指定商品，且將本件判決之
    法院名稱、案號、當事人、案由及判決主文第1項、第2項即
    如附件所示內容以14公分乘以5公分之版面載於中國時報全
    國版第1版1日，應認其為排除及防止侵害與回復商譽所必要
    ，應予准許，原告逾此範圍之請求，即屬無由，而不應准許
    。
三、綜前所述，原告依商標法第61條第1項、第63條第1項第3款
    前段、第64條之法律關係請求被告給付325,000元及自刑事
    附帶民事起訴狀繕本送達（95年11月8日）之翌日（同年月9
    日）起至清償日止，按週年利率5%計算之利息，並立即停止
    而不得再使用如附表所示之註冊商標圖樣於附表所示之指定
    商品，且應將本件判決之法院名稱、案號、當事人、案由及
    判決主文第1項、第2項即如附件所示內容以14公分乘以5公
    分之版面載於中國時報全國版第1版1日，為有理由，應予准
    許，原告逾此範圍之請求，即係無理由，而應予駁回。
肆、因本件事證已臻明確，故兩造其餘攻擊、防禦方法及所提證
    據，即無須再予審酌，爰未逐一論述，附此敘明。
伍、本件因原告勝訴部分所命被告給付之金額未逾500,000元，
    故援引民事訴訟法第389條第1項第5款規定，依職權宣告假
    執行。至於原告敗訴部分之假執行聲請，即因訴之駁回而失
    依據，故併予駁回。
陸、結論：原告之訴一部為有理由，一部為無理由，依民事訴訟
    法第79條、第389條第1項第5款，判決如主文。
中　　華　　民　　國　　96　　年　　7 　　月　　31　　日
                  民二庭法　官　陳琪媛
以上正本係照原本作成
如對本判決上訴須於判決送達後20日內向本院提出上訴狀
中　　華　　民　　國　　96　　年　　7 　　月　　31　　日
                        書記官　林柑杏
附件
臺灣嘉義地方法院96年度訴字第142號原告法商路易威登馬爾悌
耶公司、被告甲○○間請求損害賠償事件，判決主文如下：
一、被告應給付原告新臺幣參拾貳萬伍仟元及自民國九十五年十
    一月九日起至清償日止，按週年利率百分之五計算之利息。
二、被告應立即停止並不得再使用如附表所示之註冊商標圖樣於
    附表所示之指定商品。
